臺灣臺中地方法院民事判決　95年度訴字第627號
原　　　告　Ｆ　○
訴訟代理人　陳建勛律師
被　　　告　亥　○
　　　　　　丙○○
　　　　　　子○○
　　　　　　戌○○
　　　　　　巳○○
　　　　　　辰○○
　　　　　　午○○
　　　　　　丁○○
　　　　　　己○○
　　　　　　庚○○
　　　　　　戊○○
　　　　　　　　　　　　號
　　　　　　宙○○
上　一　人
訴訟代理人　Ｉ○○
被　　　告　宇○○
　　　　　　Ｄ○○○
　　　　　　Ｇ○○○
　　　　　　癸○○
　　　　　　Ｈ○○
　　　　　　申○○○
　　　　　　天○○
　　　　　　Ａ○○
　　　　　　Ｂ○○
　　　　　　丑○○
　　　　　　卯○○
　　　　　　寅○○
　　　　　　　　　　　　2
　　　　　　壬○○
　　　　　　地○○
　　　　　　甲○○
　　　　　　Ｃ○○
　　　　　　乙○○
　　　　　　酉○○
受告知訴訟　黃○○
人
　　　　　　玄○○
　　　　　　Ｅ○○
　　　　　　未○○
　　　　　　辛○○
上列當事人間請求分割共有物事件，本院於民國96年12月7日言
詞辯論終結，判決如下：
    主    文
被告巳○○、辰○○、午○○、丁○○、己○○、庚○○、戊○○應就其繼承林朝春及林陳彩所有坐落台中縣大肚鄉○○段第七
九地號、旱、面積一０五五五. 九一平方公尺土地，應有部分三
十分之一，辦理繼承登記。
兩造共有坐落台中縣大肚鄉○○段第七九地號、旱、面積一０五
五五．九一平方公尺之土地，准依台中縣清水地政事務所如附圖
（一）所示乙分割方案分割，其中編號Ａ００，面積二五八．一
六平方公尺，由被告申○○○取得；編號Ａ０１，面積二五七．
九二平方公尺，由被告天○○取得；編號Ａ０２，面積二五七．
七八平方公尺，由被告Ａ○○取得；編號Ａ０３，面積一Ｏ三．
五二平方公尺，由被告酉○○取得；編號Ａ０４，面積三Ｏ八．
六二平方公尺，由被告甲○○取得；編號Ａ０５，面積三八六．
九七平方公尺，由被告地○○取得；編號Ａ０６，面積三八七平
方公尺，由被告丙○○取得；編號Ａ０７，面積六六二．七一平
方公尺，由原告Ｆ○取得；編號Ａ０９，面積一ＯＯ．一七平方
公尺，由被告乙○○取得；編號Ａ１０，面積八四平方公尺，由
被告子○○取得；編號Ａ１１，面積一Ｏ三四．八七平方公尺，
由被告戌○○取得；編號Ａ１２，面積六一五．七二平方公尺，
由原告Ｆ○取得；編號Ａ１３，面積四六八．一六平方公尺，由
原告Ｆ○取得，並供道路通行；編號Ａ１４，面積三一一．二三
平方公尺，由被告巳○○、辰○○、午○○、丁○○、己○○、
庚○○、戊○○取得，各按其應繼分保持公同共有；編號Ａ１５
，面積三一六．一Ｏ平方公尺，由被告宙○○取得；編號Ａ１６
，面積三一六．Ｏ七平方公尺，由被告宇○○取得；編號Ａ１７
，面積三一六．二七平方公尺，由被告Ｄ○○○取得；編號Ａ１
８，面積三一六．一九平方公尺，由被告Ｇ○○○取得；編號Ａ
１９，面積三一六．０八平方公尺；由被告癸○○取得；編號Ａ
２１，面積七七．九二平方公尺，由被告壬○○取得；編號Ａ２
２，面積七七．九二平方公尺，由被告卯○○取得；編號Ａ２３
，面積七七．九二平方公尺，由被告丑○○取得；編號Ａ２４，
面積七七．九二平方公尺，由被告寅○○取得；編號Ａ２５，面
積八六．五七平方公尺，由被告亥○取得；編號Ａ２６，面積一
Ｏ三．二八平方公尺，由被告Ｃ○○取得；編號Ａ２７，面積三
一一．六二平方公尺，由被告Ｈ○○取得；編號Ａ２８，面積一
七一八．一七平方公尺，由被告Ｂ○○取得；編號Ａ０８及Ａ２
０，面積分別為五六二．一一平方公尺及六四四．九四平方公尺
，供道路使用，並由兩造按原應有部分比例保持共有。
被告宙○○、宇○○、Ｄ○○○、Ｇ○○○、癸○○、Ｂ○○、
壬○○、卯○○、丑○○、寅○○、亥○、Ｈ○○對被告申○○○、天○○、Ａ○○、酉○○、甲○○、地○○、丙○○、巳○○、辰○○、午○○、丁○○、己○○、庚○○、戊○○、Ｃ○○、乙○○、子○○、戌○○及原告等人之補償金額如附表（一
）所示。
訴訟費用由兩造按土地應有部分之比例分擔如附表（二）。
    事實及理由
甲、程序方面：
一、本件被告Ｄ○○○、Ｃ○○、甲○○、申○○○、Ｃ○○未
    於最後言詞辯論期日到場。被告亥○、丙○○、子○○、宇
    ○○、天○○、Ａ○○、地○○、卯○○、丑○○、寅○○
    、壬○○、酉○○、乙○○、巳○○、辰○○、午○○、丁○○、己○○、庚○○、戊○○均未於言詞辯論期日到場，
    核無民事訴訟法第三百八十六條各款所列情形，爰依原告之
    聲請，由其一造辯論而為判決。
二、按訴狀送達後，原告不得將原訴變更或追加他訴。但訴訟標
    的對於數人必須合一確定時，追加其原非當事人之人為當事
    人者，不在此限，民事訴訟法第二百五十五條第一項第五款
    定有明文。本件為分割共有物事件，對於共有人全體必須合
    一確定，系爭土地原共有人林朝春於民國八十五年八月二日
    已死亡，其權利由配偶林陳彩與子女巳○○、辰○○、午○○、丁○○、己○○、庚○○、戊○○等人共同繼承（長女
    林麗嬌為四十三年一月二十日出生，於四十四年三月三十一
    日死亡），林陳彩復於八十九年十一月七日死亡，其權利則
    由子女巳○○、辰○○、午○○、丁○○、己○○、庚○○
    、戊○○等人共同繼承，原告為此追加林朝春之繼承人為被
    告，並追加辦理繼承登記之聲明。揆諸前揭規定，核無不合
    ，應予准許。
乙、實體部分
一、原告起訴意旨略以：原告與被告亥○、丙○○、子○○、戌
    ○○、宙○○、宇○○、Ｄ○○○、Ｇ○○○、癸○○、Ｈ
    ○○、申○○○、天○○、Ａ○○、Ｂ○○、丑○○、卯○○、寅○○、壬○○、地○○、甲○○、Ｃ○○、乙○○、
    酉○○及訴外人林朝春為坐落台中縣大肚鄉○○段七九地號
    、地目旱、面積一ｏ五五五. 九一平方公尺之土地（下稱系
    爭土地）共有人，應有部分詳如附表（二）。系爭土地共有
    人林朝春於八十五年八月二日死亡，其權利由配偶林陳彩與
    子女巳○○、辰○○、午○○、丁○○、己○○、庚○○、
    戊○○等人共同繼承，林陳彩復於八十九年十一月七日死亡
    ，其權利則由子女巳○○、辰○○、午○○、丁○○、己○○、庚○○、戊○○等人共同繼承，但均未辦理繼承登記。
    且兩造間並未訂立不分割契約。又無不能分割之情事，迄無
    法達成分割協議。為此訴請被告巳○○、辰○○、午○○、
    丁○○、己○○、庚○○、戊○○應就其繼承林朝春及林陳
    彩所有坐落台中縣大肚鄉○○段第七九地號、地目旱、面積
    一ｏ五五五. 九一平方公尺土地，應有部分三十分之一，辦
    理繼承登記。並就兩造共有之上開土地分割。系爭土地北邊
    為立全社區，立全社區須經由系爭土地對外聯絡。南邊同段
    第八ｏ地號土地亦為原告所有，南方同段第一二一地號為蔗
    南路。原告所提分割方案，各共有人於分割後均有連接道路
    ，且兩造所分得部分均面臨道路，符合經濟效用及全體共有
    人之利益、公平原則；惟該分割方案除須保持共有人同意外
    ，尚需抵押權人同意將抵押權登記於義務人所分得之土地，
    倘不能依前開方式分割時，則以變賣方式分割。並聲明求為
    判決被告巳○○、辰○○、午○○、丁○○、己○○、庚○○、戊○○應就其繼承林朝春及林陳彩所有坐落台中縣大肚
    鄉○○段第七九地號、地目旱、面積一ｏ五五五. 九一平方
    公尺土地，應有部分三十分之一，辦理繼承登記。並准予原
    物分割。如不能原物分割，請准予變價分割。
二、被告Ｂ○○抗辯意旨略以：法院裁判分割，定共有物分割之
    方法，固可由法院自由裁量，但亦須以其方法適當者為限。
    又法院裁判分割共有物，須斟酌各共有人之利害關係、使用
    情形、共有物之性質及價值、經濟效用，符合公平經濟原則
    ，其分割方法始得謂為適當（最高法院九十年度台上字第一
    六ｏ七號判決參照）。系爭土地之部分由原告提供「立全社
    區」通行使用，成為既成道路，當時立有字據，與其他共有
    人無關，不應由其他共有人負擔，該部分應先行分割出來，
    且應由提供土地之原告負擔，以維護其他共有人之權益。另
    共有物分管之約定，不以訂立書面為要件，倘共有人間實際
    上劃定使用範圍，對各自占有管領之部分，互相容忍，對於
    他共有人使用、收益，各自占有之土地，未予干涉，已歷有
    年，即非不得認有默示分管契約之存在，此有最高法院八十
    三年台上字第一三七七號判決可資參照。被告Ｂ○○於系爭
    土地現有事實分管位置，已自行搭建工作物且農作多年，其
    他共有人未曾提出異議，應有默示分管契約之約定，共有物
    分割時，自應按分管約定之位置分割為單獨所有，方為合理
    。又本件並無不能分割為單獨所有之情形，且未損害其他共
    有人之利益，如變賣共有之土地，變賣後之價額將無法再行
    買進相同之土地使用，將嚴重影響共有人之權益，顯與最高
    法院之判決意旨不符。退而言之，他共有人如欲變賣土地，
    亦應先按被告Ｂ○○之應有部分面積單獨分割後，再就其餘
    土地予以變賣等語。並聲明求為適法之判決。
三、被告戌○○、Ｄ○○○、Ｇ○○○、申○○○、癸○○、Ｈ
    ○○、Ｃ○○、甲○○抗辯意旨略以：同意分割，對分割方
    案沒意見。Ｄ○○○另稱如分在裡地，應斟酌是否無路可走
    。癸○○另稱不願與他人保持共有；Ｃ○○另稱系爭土地有
    數人之應有部分設有抵押權，應予優先處理，且不願與他人
    保持共有。戌○○另稱不同意變價分割。並聲明求為適法之
    判決。
四、被告亥○、丙○○、子○○、宇○○、天○○、Ａ○○、地
    ○○、丑○○、卯○○、寅○○、壬○○、酉○○、乙○○
    、巳○○、辰○○、午○○、丁○○、己○○、庚○○、戊○○未於言詞辯論期日到場，亦未提出書狀作何聲明或陳述
    。
五、兩造不爭之事實，本院採為判決之基礎：
（一）坐落台中縣大肚鄉○○段第七九地號、地目旱、面積一ｏ
      五五五. 九一平方公尺土地。應有部分詳如附表（二）所
      示。
（二）系爭土地原共有人林朝春於八十五年八月二日已死亡，其
      權利由配偶林陳彩與子女巳○○、辰○○、午○○、丁○○、己○○、庚○○、戊○○等人共同繼承，配偶林陳彩
      亦於八十九年十一月七日死亡，其權利則由子女巳○○、
      辰○○、午○○、丁○○、己○○、庚○○、戊○○等人
      共同繼承，上開繼承人並未依法辦理繼承登記。
（三）兩造間並無不分割之特約，亦無不能分割之原因，且無法
      達成分割協議。
（四）如附圖（一）乙分割方案所示編號Ａ13部分之土地，面積
      四六八. 一六平方公尺，係原告提供予訴外人立全社區○○道路用地。
（五）到場之當事人協議：以公告地價作為補償之依據。
六、得心證之理由：
（一）按除因物之使用目的不能分割或契約約定有不分割之期限
      者外，共有人得隨時請求分割共有物，又分割之方法不能
      協議者，法院得因任何共有人之聲請為原物分割或變價分
      割，民法第八百二十三條第一項、第八百二十四條第二項
      定有明文。次按耕地，指依區域計畫法劃定為特定農業區
      、一般農業區、山坡地保育區及森林區之農牧用地；每宗
      耕地分割後每人所有面積未達ｏ. 二五公頃者，不得分割
      。但有下列情形之一者，不在此限：．．．四、本條例中
      華民國八十九年一月四日修正施行前之共有耕地，得分割
      為單獨所有，農業發展條例第三條第一項第十一款及第十
      六條第一項第四款分別定有明文。系爭土地雖屬一般農業
      區之農牧用地，然為農業發展條例八十九年一月二十六日
      公布前即屬共有之耕地，此有土地謄本在卷可查，揆諸前
      開規定，自得請求分割。兩造間並無不分割之特約，亦無
      不能分割之原因，且無法達成分割協議，為兩造所不爭，
      原告起訴請求分割共有物，即無不合，應予准許。
（二）查，本件為分割共有物事件，對於共有人全體必須合一確
      定，系爭土地原共有人林朝春於八十五年八月二日已死亡
      ，其權利由配偶林陳彩與子女巳○○、辰○○、午○○、
      丁○○、己○○、庚○○、戊○○等人共同繼承（長女林
      麗嬌為四十三年一月二十日出生，於四十四年三月三十一
      日死亡），配偶林陳彩亦於八十九年十一月七日死亡，其
      權利則由子女巳○○、辰○○、午○○、丁○○、己○○
      、庚○○、戊○○等人共同繼承。但各繼承人均未辦理繼
      承等情，有戶籍謄本、繼承系統表及土地謄本在卷可稽，
      且為兩造所不爭，堪信為真實。原告訴請被告巳○○、辰
      ○○、午○○、丁○○、己○○、庚○○、戊○○應就其
      繼承林朝春及林陳彩所有坐落台中縣大肚鄉○○段第七九
      地號、旱、面積一０五五五. 九一平方公尺土地，應有部
      分三十分之一，先行辦理繼承登記，自應予准許。
（三）又按法院就共有物為裁判分割時，應依民法第八百二十四
      條為適當之分割，即考慮各當事人之聲明、共有物之性質
      、使用現狀、經濟效用及全體共有人之利益等公平決定之
      。復按共有物之分割，不得純以使用現狀為分割之唯一標
      準，法院為顧及全體共有人之利益認為以不全依使用現狀
      分割為宜，所決定之分割方法，縱使部分共有人因此而受
      有損害，仍不得因之指為違法。又共有土地之分管使用，
      不過定暫時狀態而已，共有人仍就全部共有土地享有權利
      ，得就全部共有土地主張按應有部分為分割，而法院裁判
      分割共有物，除應斟酌共有人之利害關係及共有物之性質
      外，尚應斟酌共有物之價格、經濟效用以及全體共有人之
      利益等公平決之；換言之，裁判上定共有物之分割分法，
      法院有審酌共有物各種情形，顧及共有人全體利益而自由
      裁量之權，不受任何當事人主張之拘束，（最高法院四十
      九年臺上字第二五九六號、七十一年度臺上字第二八二五
      號判決及同院八十一年度臺上字第三一號判決參照）。本
      院爰審酌：(一)系爭土地略呈北寬南窄之不規則地形，北側
      緊臨台中縣大肚鄉立全社區，通往該社區○道路為附圖丙
      分割方案所示之Ａ一三部份，南邊同段第八十地號土地亦
      為原告所有，南方同段第一二一地號為蔗南路。土地上有
      共有人Ｂ○○所有之未保存登記建物及農作物，有勘驗筆
      錄在卷可證。(二)原告起訴所請求之分割方案，兩造所分得
      土地均面臨道路，固符合經濟效用及全體共有人之利益、
      公平原則，但部分共有人仍須保持共有，而依農業發展條
      例之規定，農地於分割後不得再請求分割，該分割方案顯
      然於各保持共有之部分共有人不利。原告固主張如不能採
      甲案分割，則應採變賣之方式分割，但採變賣分割乃不得
      已始可為之，系爭土地達一公頃餘，如採變賣分割對於應
      有部分較少者，實無能力再買回土地，且少部分共有人固
      然可以分得現金，但此與中國人有土斯有財之觀念不符，
      且為多數共有人所反對，故原告起訴所提共有人仍保持共
      有之分割方案，顯不足採。(二)被告Ｂ○○提出如附圖（一
      ）所示之甲分割方案，分割後之土地均有道路可對外聯絡
      ，且能維持兩造現占有使用地上物之現況，固較能達到最
      有效經濟利用之原則，且如附圖（一）所示乙分割方案編
      號Ａ一三部分之土地，面積四六八. 一二平方公尺，係原
      告提供予訴外人立全社區○○道路用地。該土地自宜分予
      原告，並依道路現況提供被告及訴外人立全社區通行之用
      ，以免本件判決確定後，系爭土地之道路分得者，須與立
      全社區○道路通行權發生訴訟。就林朝春部分，因其死亡
      後，繼承人就系爭土地依農業發展條例，就林朝春部分之
      土地已不得再為細分，為使各繼承人能就林朝春部分之土
      地為完整之使用，故林朝春原應得之土地，自宜予分出，
      並由被告巳○○等繼承人依其應繼分保持公同共有。又原
      共有人林朝春之繼承人，並無最小面積分割之限制，其繼
      承人並未提出分割方案，且未辦理繼承登記，就其分得之
      土地予以保持公司共有，以利繼承人辦理繼承登記後，得
      就繼承之土地考慮其利用方式，以確保繼承人之權益。因
      各共有人於分割完成後，並非皆同時建築新屋使用，是依
      相關建築法規之規定，需預留六米道路通行，將該道路預
      留六米寬度。則共有人中分得之土地均面鄰六公尺等巷道
      ，且有部分共有人面積較其應得之土地面積減少，故土地
      面積增加者，宜補償土地減少者，上開分割方割方案，固
      較符合各共有人之利益，且較原告提出之分割方案對各共
      有人均較有利；然原告之面積較其應分得之面積多達七六
      ．二四平方公尺；被告Ｈ○○、Ｂ○○則分別減少四Ｏ．
      三三及三八．六平方公尺，顯然對原告太有利而對被告Ｈ
      ○○等人非常不利，故亦不足採。附圖（一）乙分割方案
      係原告就原起訴請求之分割方案，參照被告Ｂ○○所提甲
      分割方案，經由到場當事人協議而成，不僅具有原告起訴
      時所提方案及被告Ｂ○○主張維持土地原先利用現況之優
      點，且便於使用。縱部分共有人未到場，其所分配之位置
      亦多利於使用。另乙分割方案亦可顧及到場各共有人之意
      願，且各共有人之面積較其應分得之面積，面積增加最多
      之被告Ｄ○○○僅較其應分得面積增加四. 六五平方公尺
      ，戌○○減少三. 九平方公尺，增加或減少者大多僅在一
      坪左右，各共有人之差距較少，足認乙分割方案顯然對於
      土地充分利用、共有人間最大利益等均屬最佳，本院因認
      上開分割方案，應以乙分割方案為最佳，爰採之。
（四）又按「以原物為分配時，如共有人中，有不能按其應有部
      分受分配者，得以金錢補償之」，民法第八百二十四條第
      三項定有明文。查，系爭土地依附圖（一）乙方案分割後
      ，各共有人實際受分配之土地面積，與各共有人按其應有
      部分比例扣除應共同負擔編號ＡＯ八及Ａ二Ｏ部分面積一
      二Ｏ七．Ｏ五平方公尺之道路面積後所應受分配之土地面
      積，二者相互比較結果，原告、被告申○○○、天○○、
      Ａ○○、酉○○、甲○○、地○○、丙○○、乙○○、子
      ○○、戌○○、林朝之繼承人、Ｃ○○等人實際分得之面
      積，較其等應分得之面積分別短少二、一. 五、一. 八、
      一. 九、Ｏ. 四、三、二. 六、二. 五、三. 七、二. 六
      、三. 九、Ｏ. 四、Ｏ. 六平方公尺，是則其十三人確有
      不能按其應有部分而受分配之情事，足堪認定；因共有人
      中多出或短少之面積大多在一坪左右，依到場當事人即短
      少最多之被告戌○○等人協議，以土地公告地價作為補償
      之依據，爰就各共有人應補償金額列表如附表（一）所示
      。
七、按分割共有物之訴，本質上並無訟爭性，兩造本可互換地位
    。本件原告起訴雖於法有據，但被告之應訴實因訴訟性質所
    不得不然，本院認為訴訟費用由敗訴當事人負擔，顯失公平
    ，而應由兩造依其應有部分之比例分擔，詳如附表（二）所
    示，較為公允，爰諭知如主文所示。
八、據上論結，本件原告之訴為有理由，依民事訴訟法第八十條
    之一、第八十五條第一項但書、第二項，判決如主文。
中　　華　　民　　國　　96　　年　　12　　月　　21　　日
                  民事第二庭    法  官  陳春長
本係照原本作成。
如對本判決上訴，須於判決送達後20日內向本院提出上訴狀。
中　　華　　民　　國　　96　　年　　12　　月　　21　　日
                                書記官
附表（一）：各共有人找補一覽表
 ┌────┬────┬─────┬─────┬────┐
 │各共有人│補金額一│覽表      │          │        │
 │        │        │          │          │        │
 ├────┼────┼─────┼─────┼────┤
 │編號    │共有人  │分得面積增│應找補之金│備  考  │
 │        │        │（＋）減（│額（新台幣│        │
 │        │        │－）      │）        │        │
 ├────┼────┼─────┼─────┼────┤
 │０１    │申○○○│－1.5     │2907      │        │
 ├────┼────┼─────┼─────┼────┤
 │０２    │天○○  │－1.8     │3363      │        │
 ├────┼────┼─────┼─────┼────┤
 │０３    │Ａ○○  │－1.9     │3629      │        │
 ├────┼────┼─────┼─────┼────┤
 │０４    │酉○○  │－0.4     │684       │        │
 ├────┼────┼─────┼─────┼────┤
 │０５    │甲○○　│－3       │5700      │        │
 ├────┼────┼─────┼─────┼────┤
 │０６    │地○○  │－2.6     │4883      │        │
 ├────┼────┼─────┼─────┼────┤
 │０７    │丙○○  │－2.5     │4826      │        │
 ├────┼────┼─────┼─────┼────┤
 │０８    │Ｆ　○  │－2       │3800      │        │
 ├────┼────┼─────┼─────┼────┤
 │０９    │林柏堂  │－3.7     │7049      │        │
 ├────┼────┼─────┼─────┼────┤
 │１０    │子○○  │－2.6     │4883      │        │
 ├────┼────┼─────┼─────┼────┤
 │１１    │戌○○  │－3.9     │7372      │        │
 ├────┼────┼─────┼─────┼────┤
 │１２    │林朝春  │－0.4     │741       │林朝春業│
 │        │        │          │          │已死亡，│
 │        │        │          │          │該部分由│
 │        │        │          │          │巳○○等│
 │        │        │          │          │七人繼承│
 │        │        │          │          │。      │
 ├────┼────┼─────┼─────┼────┤
 │１３    │宙○○  │＋4.48    │－8512　  │        │
 ├────┼────┼─────┼─────┼────┤
 │１４    │宇○○　│＋4.45    │－8455    │        │
 ├────┼────┼─────┼─────┼────┤
 │１５    │Ｄ○○○│＋4.65    │－8835    │        │
 ├────┼────┼─────┼─────┼────┤
 │１６    │Ｇ○○○│＋4.57    │－8683    │        │
 ├────┼────┼─────┼─────┼────┤
 │１７    │癸○○  │＋4.46    │－8474    │        │
 ├────┼────┼─────┼─────┼────┤
 │１８    │壬○○  │0         │          │        │
 ├────┼────┼─────┼─────┼────┤
 │１９    │卯○○  │0         │          │        │
 ├────┼────┼─────┼─────┼────┤
 │２０    │丑○○  │0         │          │        │
 ├────┼────┼─────┼─────┼────┤
 │２１    │寅○○  │0         │          │        │
 ├────┼────┼─────┼─────┼────┤
 │２２    │亥○    │0         │          │        │
 ├────┼────┼─────┼─────┼────┤
 │２３    │Ｃ○○  │－0.6     │1140      │        │
 ├────┼────┼─────┼─────┼────┤
 │２４    │Ｈ○○  │0         │          │        │
 ├────┼────┼─────┼─────┼────┤
 │２５    │Ｂ○○  │＋4.22    │－8018    │        │
 └────┴────┴─────┴─────┴────┘
  附表（二）：兩造應負擔之訴訟費用一覽表
 ┌────┬────┬─────┬─────┬────┐
 │各共有人│應有部分│訴訟費用  │負擔比例一│覽表    │
 ├────┼────┼─────┼─────┼────┤
 │編號    │共有人  │應有部分  │應負擔之訴│備  考  │
 │        │        │          │訟費用    │        │
 ├────┼────┼─────┼─────┼────┤
 │０１    │申○○○│2／72     │2／72     │        │
 ├────┼────┼─────┼─────┼────┤
 │０２    │天○○  │2／72     │2／72     │        │
 ├────┼────┼─────┼─────┼────┤
 │０３    │Ａ○○  │2／72     │2／72     │        │
 ├────┼────┼─────┼─────┼────┤
 │０４    │酉○○  │1／90     │1／90     │        │
 ├────┼────┼─────┼─────┼────┤
 │０５    │甲○○　│1／30     │1／30     │        │
 ├────┼────┼─────┼─────┼────┤
 │０６    │地○○  │5／120    │5／120    │        │
 ├────┼────┼─────┼─────┼────┤
 │０７    │丙○○  │5／120    │5／120    │        │
 ├────┼────┼─────┼─────┼────┤
 │０８    │Ｆ　○  │202／1080 │202／1080 │        │
 ├────┼────┼─────┼─────┼────┤
 │０９    │林柏堂  │1／90     │1／90     │        │
 ├────┼────┼─────┼─────┼────┤
 │１０    │子○○  │1／108    │1／1080   │        │
 ├────┼────┼─────┼─────┼────┤
 │１１    │戌○○  │8／72     │8／72     │        │
 ├────┼────┼─────┼─────┼────┤
 │１２    │林朝春  │1／30     │1／30     │林朝春業│
 │        │        │（巳○○、│          │已死亡。│
 │        │        │辰○○、林│          │關於分割│
 │        │        │建銘、林玉│          │之費用，│
 │        │        │幼、己○○│          │既應由遺│
 │        │        │、庚○○、│          │產支付，│
 │        │        │戊○○）按│          │自應由繼│
 │        │        │應有部分之│          │承人林建│
 │        │        │比例保持公│          │郎等七人│
 │        │        │同共有。  │          │連帶負擔│
 │        │        │          │          │。      │
 ├────┼────┼─────┼─────┼────┤
 │１３    │宙○○  │1／30     │1／30　   │        │
 ├────┼────┼─────┼─────┼────┤
 │１４    │宇○○　│1／30     │1／30     │        │
 ├────┼────┼─────┼─────┼────┤
 │１５    │Ｄ○○○│1／30     │1／30     │        │
 ├────┼────┼─────┼─────┼────┤
 │１６    │Ｇ○○○│1／30     │1／30     │        │
 ├────┼────┼─────┼─────┼────┤
 │１７    │癸○○  │1／30     │1／30     │        │
 ├────┼────┼─────┼─────┼────┤
 │１８    │壬○○  │1／120    │1／120    │        │
 ├────┼────┼─────┼─────┼────┤
 │１９    │卯○○  │1／120    │1／120    │        │
 ├────┼────┼─────┼─────┼────┤
 │２０    │丑○○  │1／120    │1／120    │        │
 ├────┼────┼─────┼─────┼────┤
 │２１    │寅○○  │1／120    │1／120    │        │
 ├────┼────┼─────┼─────┼────┤
 │２２    │亥○    │1／108    │1／108    │        │
 ├────┼────┼─────┼─────┼────┤
 │２３    │Ｃ○○  │1／90     │1／90     │        │
 ├────┼────┼─────┼─────┼────┤
 │２４    │Ｈ○○  │1／30     │1／30     │        │
 ├────┼────┼─────┼─────┼────┤
 │２５    │Ｂ○○  │66／360   │66／360   │        │
 └────┴────┴─────┴─────┴────┘
